# 同一控制下企业合并，初始资本公积的处理

提问人：jdyuan 时间：2021-04-25 08:05:05
请教陈版，同一控制下企业合并，初始投资成本与支付对价差额结转到资本公积中，后期在对外处置部分股权，丧失控制权/不丧失控制权时，初始确认时产生的资本公积应该分别如何处理？

回答人：chenyiwei
该项资本公积，后续不会再发生变动，将一直保留在合并报表层面，即使后续丧失了对该被合并方的控制权，也应当延续该笔分录，不能将其转入损益或者留存收益。